ACORDAO-COMPLETO-2585379

ACÓRDÃO DE RELAÇÃO

ACÓRDÃO DE RELAÇÃO 3113/2023 ATA 10/2023 - PRIMEIRA CÂMARA

Acórdão 3113/2023-TCU-Primeira Câmara
	Trata-se de tomada de contas especial instaurada pela Secretaria Especial de Desenvolvimento Social em desfavor de Anderson Adauto Pereira, ex-prefeito de Uberaba/MG, em razão da não comprovação da regular aplicação dos recursos repassados pelo Fundo Nacional de Assistência Social - FNAS, por meio de transferência fundo a fundo, no âmbito do Programa de Atenção Integral à Família - PAIF/2004.
	Considerando que o Tomador de Contas imputou débito de R$ 35.538,20, em razão da utilização dos recursos fora do prazo de vigência do programa (peça 59) ;
	considerando que, nos termos da Resolução-TCU 344/2022, as pretensões punitiva e de ressarcimento prescrevem em cinco anos (art. 2º) ou em três, se o processo ficar paralisado, pendente de julgamento ou despacho (art. 8º) , sem prejuízo das causas interruptivas previstas na referida norma;
	considerando que, após vencido o prazo para aplicação dos recursos transferidos, o órgão concedente deve adotar medidas para cobrar dos responsáveis a apresentação da prestação de contas ou, caso não apresentada, deve instaurar a regular tomada de contas especial, como delineado no voto condutor do Acórdão 2285/2022-TCU-Plenário, que aprovou a Resolução-TCU 344/2022;
	considerando que a SecexTCE considerou como termo inicial para a contagem do prazo prescricional a data de 27/11/2015 (peça 68) , quando houve a apresentação da prestação de contas;
	considerando que as contas deveriam ter sido prestadas até 1/3/2005 e que este é o termo inicial da prescrição, conforme o art. 4º, inciso I, da Resolução-TCU 344/2022, como observado pelo Ministério Público junto ao TCU (peça 71) ;
	considerando que após o termo inicial do prazo prescricional, em 1/3/2005, o primeiro evento relacionado à cobrança de elementos a respeito da aplicação de recursos consistiu no envio dos Ofícios 4814 e 4815, ambos de 11/9/2014 (peças 5 e 6) ;
	considerando que, ante a ausência de outras causas interruptivas entre 1/3/2005 e 11/9/2014, deve ser reconhecida a prescrição das pretensões punitiva e ressarcitória, como concluiu o Ministério Público junto ao TCU (peça 71) ;
	ACORDAM os Ministros do Tribunal de Contas da União, reunidos em sessão da 1ª Câmara, por unanimidade, com fundamento no art. 1º da Lei 9.873/1999 c/c os arts. 2º e 11 da Resolução-TCU 344/2022 e o art. 143, inciso V, alínea "a", do Regimento Interno, em: 
	a)  reconhecer a ocorrência da prescrição das pretensões punitiva e de ressarcimento;
	b)  comunicar esta decisão à unidade jurisdicionada e ao responsável;
	c)  arquivar os autos.
1. Processo TC-Processo 042.870/2021-6 (TOMADA DE CONTAS ESPECIAL) 
	1.1. Responsável: Anderson Adauto Pereira (XXX.069.066-XX) .
	1.2. Órgão/Entidade: Prefeitura Municipal de Uberaba - MG.
	1.3. Relator: Ministro Jhonatan de Jesus.
	1.4. Representante do Ministério Público: Subprocurador-Geral Paulo Soares Bugarin.
	1.5. Unidade Técnica: Unidade de Auditoria Especializada em Tomada de Contas Especial (AudTCE) .
	1.6. Representação legal: não há.
	1.7. Determinações/Recomendações/Orientações: não há.

Primeira Câmara

Prefeitura Municipal de Uberaba - MG.

Anderson Adauto Pereira (XXX.069.066-XX).

JHONATAN DE JESUS

não há.

TOMADA DE CONTAS ESPECIAL (TCE)

Unidade de Auditoria Especializada em Tomada de Contas Especial (AudTCE).